【裁判字號】    92,聲,455
【裁判日期】    920930
【裁判案由】    返還擔保金
【裁判全文】
臺灣桃園地方法院民事裁定  九十二年度聲字第四五五號
    聲  請  人  聯邦商業銀行股份有限公司
    法定代理人  己○○
    代  理  人  甲○○
    送達代收人  乙○○
    相  對  人  戊○○
                辛○○○
                丙○○
                丁○○
                庚○○
右當事人間請求返還擔保金事件，本院裁定如左：
    主      文
本院九十年度存字第四二二二號提存事件聲請人所提存之擔保物即台北市政府建設公
債九十年度第二期債票，面額新台幣壹佰萬元貳張（號碼：ＭＨ０００五五四號、Ｍ
Ｈ０００五五五號，附一至十期息票），面額新台幣壹拾萬元肆張（號碼：ＭＪ００
０三四０號、ＭＪ０００三四一號、ＭＪ０００三四二號、ＭＪ０００三四三號，附
一至十期息票），准予返還。
聲請程序費用由相對人負擔。
   理      由
一、本件聲請意旨略以：聲請人與相對人間因清償債務事件，聲請人前依鈞院九十年
    度全宙字第八０七三號民事裁定，為擔保對相對人之財產為假扣押所造成之損害
    ，曾提供面額共計新台幣二百四十萬元之台北市政府建設公債九十年度第二期債
    票六張為擔保物，並以鈞院九十年度存字第四二二二號提存事件提存在案。茲因
    該假扣押執行事件業經聲請人聲請撤回執行，並經聲請人聲請撤銷該假扣押裁定
    確定，聲請人亦已分別以中壢郵局第五七一、八八二、八八三、八八四號存證信
    函定二十日以上期間催告受擔保利益人即相對人行使權利，該等信函且為相對人
    合法收受，然迄今均未見相對人有任何訴訟之主張，聲請人爰依法聲請取回因假
    扣押而提供之擔保物等語。並提出本院九十年度存字第四二二二號提存書、本院
    九十一年度全聲字第七六號裁定暨確定證明書、存證信函暨雙掛號回執等為證。
二、按訴訟終結後，供擔保人證明已定二十日以上之期間，催告受擔保利益人行使權
    利而未行使者，法院應依供擔保人之聲請，以裁定命返還其提存物，民事訴訟法
    第一百零四條第一項第三款定有明文。另依同法第一百零六條，前開規定於其他
    依法令供訴訟上之擔保者準用之。前開所謂之「訴訟終結」，應從廣義解釋，包
    括執行程序在內，債權人如確已聲請撤銷假扣押裁定，並撤回假扣押執行之聲請
    ，復定二十日以上之期間催告受擔保利益人行使權利而未行使者，應認已構成上
    開訴訟終結之要件，債權人自得聲請返還其因聲請假扣押而提供之擔保金。
三、經查本院依職權調閱本院九十年度裁全字第八０七三號假扣押及九十年度執全字
    第四二二三號假扣押執行卷宗，聲請人確於民國九十一年二月二十二日向本院執
    行處聲請撤回該假扣押執行，又聲請人前已向本院聲請撤銷前開假扣押裁定，並
    經本院以九十一年度全聲字第七六號撤銷該假扣押裁定確定在案，亦據聲請人提
    出該民事裁定暨確定證明書為證，復經本院依職權調閱該案卷查核明確，且聲請
    人已定期催告相對人行使權利，亦有存證信函及回執附卷可稽。依上說明，聲請
    人聲請返還擔保金，核無不合，應予准許。
四、依民事訴訟法第九十五條、第七十八條，裁定如主文。
中      華      民      國    九十二    年      九      月     三十     日
                                    臺灣桃園地方法院民事第二庭
~B法      官  管靜怡
右為正本係照原本作成
如對本裁定抗告須於裁定送達後十日內向本院提出抗告狀
中      華      民      國    九十二    年      十      月       二     日
~B法院書記官  趙芳媞


司法院資訊處製作；財團法人民間司法改革基金會備份。
